【裁判字號】    97,訴,3602
【裁判日期】    971015
【裁判案由】    毒品危害防制條例
【裁判全文】
臺灣臺中地方法院刑事判決              97年度訴字第3602號
公  訴  人  臺灣臺中地方法院檢察署檢察官
被      告  甲○○
上列被告因違反毒品危害防制條例案件，經檢察官提起公訴（97
年度毒偵字第4373號），於本院準備程序，被告就被訴事實為有
罪之陳述，經合議庭裁定改行簡式審判程序，本院判決如下：
    主  文
甲○○施用第一級毒品，處有期徒刑拾月。
    犯罪事實
一、甲○○前因施用毒品案件，經本院以95年度毒聲字第1102號
    裁定送觀察、勒戒後，認無繼續施用毒品之傾向，於民國（
    下同）95年10月27日執行完畢釋放，並由臺灣臺中地方法院
    檢察署檢察官以95年度毒偵字第4349號為不起訴處分確定。
    竟於上開觀察、勒戒執行完畢後5年內，又因施用第一級毒
    品案件，經本院於97年4月11日以97年度訴字第904號判決，
    判處有期徒刑6月確定（尚未執行完畢）。詎猶不知悛改，
    復基於施用第一級毒品之犯意，於97年7月8日上午某時，在
    台中縣大雅鄉之不詳公園內，施用第一級毒品海洛因1次。
    嗣於同日下午3時35分許，因另涉竊盜案件經警調查時發現
    其手臂上疑似有注射針筒痕跡，遂經其同意，在警局接受尿
    液採驗，結果呈可待因、嗎啡陽性反應，而查悉上情。
二、案經臺中縣警察局豐原分局報告臺灣臺中地方法院檢察署檢
    察官偵查起訴。
    理  由
一、按除被告所犯為死刑、無期徒刑、最輕本刑為3年以上有期
    徒刑之罪或高等法院管轄第一審案件者外，於刑事訴訟法第
    273條第1項程序進行中，被告先就被訴事實為有罪之陳述時
    ，審判長得告知被告簡式審判程序之旨，並聽取當事人、代
    理人、辯護人及輔佐人之意見後，裁定進行簡式審判程序；
    除簡式審判程序及簡易程序案件外，第一審應行合議審判，
    刑事訴訟法第273之1條第1項、第284條之1分別定有明文。
    查本件被告甲○○所犯係死刑、無期徒刑、最輕本刑為3年
    以上有期徒刑或高等法院管轄第一審案件以外之罪，並於本
    院行準備程序時就被訴事實為有罪之陳述，本院合議庭依前
    揭規定，經評議結果，裁定改由受命法官獨任行簡式審判程
    序。又簡式審判程序之證據調查，依刑事訴訟法第273條之2
    規定，不受同法第159條第1項審判外陳述排除之限制，再被
    告對於卷內之各項證據，亦不爭執證據能力，故卷內所列之
    各項證據，自得作為證據，合先敘明。
二、上揭犯罪事實，業據被告甲○○於警詢、偵訊及本院審理時
    均坦承不諱。而為警所採之尿液，經送鑑驗結果確呈可待因
    、嗎啡陽性反應，此有中山醫學大學附設醫院檢驗科藥物檢
    測中心於97年7月17日出具之尿液檢驗報告1份附卷可稽。足
    徵被告自白因有其他證據可補強，且查與事實相符，足予憑
    採。本案事證明確，被告犯行已經證明，應依法論科。
四、核被告甲○○所為，係犯毒品危害防制條例第10條第1項之
    施用第1級毒品罪。被告施用第一級毒品前持有第一級毒品
    之低度行為，應為其施用第一級毒品之高度行為所吸收，不
    另論罪。爰審酌被告曾有施用毒品之不良素行，經送觀察、
    勒戒後，於95年10月27日執行完畢釋放，並由臺灣臺中地方
    法院檢察署檢察官以95年度毒偵字第4349號為不起訴處分確
    定，並有臺灣高等法院被告前科紀錄表及在監在押全國紀錄
    表附卷可稽。竟仍不知悔改警惕，猶繼續施用毒品，足見其
    雖經觀察、勒戒之治療程序，仍未徹底戒絕施用毒品遠離毒
    害，顯未能善體國家設置觀察、勒戒機構，協助毒品施用者
    戒除毒害之良法美意，暨考量及其犯罪之動機、方法、手段
    、智識能力暨犯後已坦承犯行，態度良好，並承諾不再施用
    毒品等一切情狀，量處如主文所示之刑，以示懲儆。
五、依刑事訴訟法第273條之1第1項、第299條第1項前段、第310
    條之2、第454條第1項，毒品危害防制條例第10條第1項，判
    決如主文。
六、如不服本判決，應於判決送達後10日內，附具理由向本院提
    出上訴狀（應附繕本）。
本案經檢察官乙○○到庭執行職務。
中    華    民    國    97    年    10    月    15    日
                  刑事第十庭    法  官  黃賢婷
以上正本證明與原本無異。
上訴書如未敘述理由，應於上訴期間屆滿後20日內補提理由書於
本院。
                                書記官  王麗雯
中    華    民    國    97    年    10    月    15    日
附錄本案論罪科刑法條全文：
毒品危害防制條例第10條
施用第一級毒品者，處6月以上、5年以下有期徒刑。


司法院資訊處製作；財團法人民間司法改革基金會備份。
